臺灣臺北地方法院民事裁定
110年度亡字第131號
聲  請  人  臺灣臺北地方檢察署檢察官
失  蹤  人  王信永  

上列聲請人聲請宣告王信永死亡事件，本院裁定如下：
    主  文
宣告王信永（男，民國00年0月0日生，身分證統一編號：Z00000
0000號，失蹤前戶籍地址：臺北市○○區○○路0段00號2樓）於民國
一○○年九月十日下午十二時死亡。
聲請程序費用由王信永遺產負擔。
    理  由
一、聲請意旨略以：失蹤人王信永係民國00年0月0日生，為80歲
    以上之人，因行方不明，自93年9月10日起經列為失蹤查尋
    人口，迄今已逾3年等事實。又失蹤人前經本院於110年11月
    24日准予公示催告裁定在案，現申報期間屆滿，未據失蹤人
    陳報其生存，或知其生死者陳報其所知，為此，爰依法聲請
    宣告失蹤人死亡等語。
二、按失蹤人失蹤滿7年後，法院得因利害關係人或檢察官之聲
    請，為死亡之宣告；失蹤人為80歲以上者，得於失蹤滿3年
    後，為死亡之宣告；又受死亡宣告者，以判決內所確定死亡
    之時，推定其為死亡；前項死亡之時，應為前條各項所定期
    間最後日終止之時，民法第8條第1、2項、第9條第1、2項前
    段分別定有明文。　　
三、聲請人主張之事實，業據其提出王信永初設迄今之戶籍謄本
    、失蹤人親屬查詢表、全民健保資料回覆狀況查詢報表、臺
    北市政府警察局信義分局110年9月11日北市警信分防字第11
    03045824號函暨失蹤人口系統資料報表影本、臺北市殯葬管
    理處110年9月16日北市殯儀二字第1103011816號函、內政部
    入出國及移民署101年10月1日移署資處娟字第1010149809號
    函暨入出境查詢名冊(編號73)影本、內政部移民署入出境查
    詢、國軍退除役官兵輔導委員會110年9月16日輔服字第1100
    066361號函影本等件為證(見臺灣臺北地方檢察署110年度民
    參字第82號偵查卷宗第9至41頁)，並有本院110年11月24日
    公示催告裁定及本院網路公告列印頁附卷可稽。今申報期屆
    滿，未據失蹤人陳報其生存，或知其生死者陳報其所知，自
    得聲請對之為死亡宣告。故聲請人聲請對失蹤人為死亡宣告
    ，核無不合，應予准許。
四、失蹤人自93年9月10日失蹤，計至100年9月10日，已屆滿7年
    ，自應推定其於是日下午12時為死亡之時，准予依法宣告。
五、爰依家事事件法第154條第3項裁定如主文。
中　　華　　民　　國　　111 　年　　6 　　月　　15　　日
            家事法庭    法　　官    蘇珍芬
以上正本係照原本作成。
如不服本裁定應於送達後10日內向本院提出抗告狀，並繳納抗告
費新臺幣1,000元。
                        書 記 官    羅  蓉
中　　華　　民　　國　　111 　年　　6 　　月　　16　　日